【裁判字號】    98,交聲,395
【裁判日期】    981110
【裁判案由】    聲明異議
【裁判全文】
臺灣屏東地方法院交通事件裁定         98年度交聲字第395號
原處分機關  交通部公路總局臺北區監理所
異  議  人
即受處分人  甲○○
上列異議人因違反道路交通管理處罰條例事件，對交通部公路總
局臺北區監理所民國97年6 月18日所為之處分（原處分案號：北
監營裁字第40-C00000000號）聲明異議，本院裁定如下：
    主  文
原處分撤銷。
本件移送交通部公路總局高雄區監理所屏東監理站。
    理  由
一、聲明異議意旨略以：伊收到法院判局之處分，又為監理站吊
    扣駕照1 年，本案有違一事不二罰等語。
二、按交通法庭認為聲明異議有理由或聲明異議雖無理由而原處
    分不當或違法者，應以裁定將原處分經聲明異議部分撤銷，
    並自為裁定；但因原處分機關無管轄權而撤銷之者，應移送
    有管轄權之機關，道路交通案件處理辦法第20條定有明文。
    次按舉發汽車違反道路交通管理事件，以汽車所有人為處罰
    對象者，移送其車籍地處罰機關處理；以駕駛人為處罰對象
    者，移送其駕籍地處罰機關處理；駕駛人未領有駕駛執照者
    ，移送其戶籍地處罰機關處理；又處罰機關受理前條移送之
    舉發違反道路交通管理事件，發現管轄錯誤，應即填用移轉
    違反道路交通管理事件通知單，連同應移轉之文書、代保管
    物件等，移轉有權管轄之機關處理，並副知原移送機關及被
    通知人，違反道路交通管理事件統一裁罰基準及處理細則第
    25條、第32條亦規定甚明。
三、經查，本件異議人即受處分人甲○○因有汽車駕駛人酒精濃
    度超過規定標準，嗣後並經臺灣板橋地方法院檢察署檢察官
    為緩起訴處分確定在案之事實，固為異議人所不爭執，並有
    臺灣板橋地方法院檢察署檢察官98年度速偵字第5222號緩起
    訴處分書、違反道路交通管理事件裁決書在卷可參（見本院
    卷第7 至9 頁）。惟本件依舉發違反道路交通管理事件通知
    單、違反道路交通管理事件裁決書所載受處分人之駕籍地、
    證號查詢機車駕駛人所顯示之戶籍地，均為屏東縣屏東市○
    ○路58之77號，且管轄所站亦顯示為「屏東監理站」（見本
    院卷第9 、11、31頁），依道路交通管理處罰條例第35條第
    1 項1 款規定，係以駕駛人為其處罰對象，揆諸首揭規定，
    自應由異議人駕籍地或戶籍地處罰機關處理，即應由交通部
    公路總局高雄區監理所屏東監理站管轄，原舉發機關竟將之
    移送未具管轄權限之交通部公路總局臺北區監理所，並據以
    裁罰，自有違誤。本件異議人聲明異議雖非有據，然原處分
    既有上開違誤之處，仍應由本院予以撤銷，並依道路交通案
    件處理辦法第20條後段規定，移送有管轄權之機關，另行裁
    處。
四、依道路交通案件處理辦理辦法第20條後段，裁定如主文。
中    華    民    國    98    年    11    月    10    日
                  交通法庭      法  官  羅森德
以上正本證明與原本無異。
如不服本裁定應於收受送達後5 日內向本院提出抗告書狀敘述抗
告之理由抗告於臺灣高等法院高雄分院。
中    華    民    國    98    年    11    月    10    日
                                書記官  羅永隆


司法院資訊處製作；財團法人民間司法改革基金會備份。
